【裁判字號】    99,重訴,5
【裁判日期】    990928
【裁判案由】    違反槍砲彈藥刀械管制條例
【裁判全文】
臺灣苗栗地方法院刑事判決               99年度重訴字第5號
公  訴  人  臺灣苗栗地方法院檢察署檢察官
被      告  乙○○
指定辯護人  本院公設辯護人  丙○○
上列被告因違反槍砲彈藥刀械管制條例案件，經檢察官提起公訴
（99年度偵字第3404號），本院判決如下：
    主    文
乙○○犯非法寄藏子彈罪，處有期徒刑捌月，併科新臺幣伍萬元
，罰金如易服勞役，以新臺幣壹仟元折算壹日，扣案之口徑五點
五六公厘制式子彈拾壹顆均沒收。又犯非法製造可發射子彈具有
殺傷力之槍枝罪，處有期徒刑伍年肆月，併科罰金新臺幣拾萬元
，罰金如易服勞役，以新臺幣壹仟元折算壹日，扣案如附表一所
示之物均沒收。應執行有期徒刑伍年陸月，併科罰金新臺幣拾伍
萬元，罰金如易服勞役，以新臺幣壹仟元折算壹日，扣案之口徑
五點五六公厘制式子彈拾壹顆及附表一所示之物均沒收。
    事    實
一、乙○○明知未經許可不得寄藏具有殺傷力之子彈，竟於民國
    98年上旬某日，在苗栗縣後龍鎮某汽車烤漆廠外，接受真實
    姓名年籍均不詳之友人委託，而將具有殺傷力之口徑5.56mm
    制式子彈17顆、口徑12GAUGE 制式霰彈1 顆攜回其址位於苗
    栗縣後龍鎮○○里○ 鄰○○路40之74號之住處寄藏。（即事
    實一）
二、乙○○明知未經許可，不得製造可發射子彈具有殺傷力之改
    造手槍及具有殺傷力之子彈，竟仍基於同時製造可發射子彈
    具有殺傷力之改造槍枝及具有殺傷力之子彈、槍枝主要組成
    零件之犯意，而於98年12月至99年6 月間，在其址位於苗栗
    縣後龍鎮○○里○ 鄰○○路40之74號之住處車庫內，利用其
    所有之砂輪機、大型鑽台、鉗子、老虎鉗、油標尺、一字起
    子、十字起子、小鐵鎚、通槍刷、銑刀、大挫刀、小挫刀、
    研磨工具等工具，並參考槍枝圖鑑、分解圖，將其預先購買
    之仿GLOCK 廠17型半自動手槍、仿WALTHER 廠PPK/S 型半自
    動手槍、仿COLT廠半自動手槍製造之金屬玩具手槍，換裝其
    自製之槍砲之主要組成零件金屬槍管等物後，而製造以下槍
    彈：（即事實二）
  1.製造可發射子彈具有殺傷力之仿WALTHER 廠PPK/S 半自動手
    槍2 支（槍枝管制編號分別為0000000000號、0000000000號
    ）、仿COLT廠半自動手槍1 支（槍枝管制編號0000000000號
    ），總計製造完成具有殺傷力之槍枝共3 支。
  2.製造仿GLOCK 廠17型半自動手槍而不具殺傷力之槍枝1 支（
    槍枝管制編號0000000000號），惟因不具殺傷力，故此部分
    製造可發射子彈具有殺傷力之槍枝之行為，因而未遂。
  3.製造槍枝主要組成零件之金屬槍身1 支（槍枝管制編號0000
    000000號）。
  4.製造具有殺傷力之直徑7.9 ±0.5mm 子彈11顆（已採樣4 顆
    試射，餘7 顆）。
  5.製造具有殺傷力之直徑9.0 mm子彈1 顆（已採樣試射擊發）
    。
  6.製造不具殺傷力之直徑8.0 ±0.5mm 子彈10顆（已採樣3 顆
    試射，餘7 顆），惟因試射結果無法擊發，不具殺傷力，故
    此部分製造具有殺傷力之子彈之行為，因而未遂。
三、嗣於99年6 月18日上午9 時許，為警持搜索票前往其住處執
    行搜索，並當場扣得口徑5.56mm制式子彈17顆（已採樣6 顆
    試射，餘11顆）、口徑12GAUGE 制式霰彈1 顆（已採樣試射
    擊發）、具有殺傷力之手槍3 支（槍枝管制編號分別為0000
    000000號、0000000000號、0000000000號）、不具殺傷力之
    手槍1 支（槍枝管制編號0000000000號）、具有殺傷力直徑
    7.9 ±0.5 mm子彈11顆（已採樣4 顆試射，餘7 顆）及直徑
    9.0 mm子彈1 顆（已採樣試射擊發）、不具殺傷力之直徑8.
    0±0.5mm子彈10顆（已採樣3 顆試射，餘7 顆）、金屬槍管
    2 支、金屬槍管半成品1 支、改造槍彈所需零件金屬槍身1
    支（槍枝管制編號0000000000號）、道具子彈25顆、火藥1
    包、底火7 盒、槍枝零件1 批（含金屬擊錘、金屬抓子鉤、
    金屬扳機、金屬撞針、金屬棒狀物、金屬彈簧等物）、金屬
    彈匣2 個、金屬管1 支、砂輪機1 台、大型鑽台1 台、鉗子
    3 支、老虎鉗1 支、游標尺1 支、一字起子1 支、十字起子
    1 支、小鐵鎚1 支、通槍刷1 支、銑刀1 支、大挫刀2 支、
    小挫刀5 支、研磨工具1 組、槍套1 組、槍枝圖鑑1 批、槍
    枝分解圖1 張等物，而查悉上情。
四、案經苗栗縣警察局報告臺灣苗栗地方法院檢察署檢察官偵查
    起訴。
    理    由
一、認定犯罪事實所憑之證據及理由：
  (一)證據能力：
  1.被告同意部分：（刑事訴訟法第159 條之5 ）
    按被告以外之人（包括證人、鑑定人、告訴人、被害人及共
    同被告等）於審判外之陳述雖不符刑事訴訟法第159 條之1
    至之4 等4 條之規定，而經當事人於審判程序同意作為證據
    ，法院審酌該言詞陳述或書面陳述作成時之情況，認為適當
    者，亦得為證據；當事人、代理人或辯護人於法院調查證據
    時，知有刑事訴訟法第159 條第1 項不得為證據之情形，而
    未於言詞辯論終結前聲明異議者，視為有前項之同意，同法
    第159 條之5 定有明文。立法意旨在於傳聞證據未經當事人
    之反對詰問予以核實，原則上先予排除。惟若當事人已放棄
    反對詰問權，於審判程序中表明同意該等傳聞證據可作為證
    據；或於言詞辯論終結前未聲明異議，基於尊重當事人對傳
    聞證據之處分權，及證據資料愈豐富，愈有助於真實發見之
    理念，且強化言詞辯論主義，使訴訟程序得以順暢進行，是
    本案證人甲○○於警詢之證述，既經被告及辯護人未表示異
    議視為同意（見本院卷99年9 月7 日審判筆錄第3 ～4 頁）
    ，並經本院依據證據作成時之情況觀察，認無不適當之情形
    ，依據上開法律之規定，本院自得將之採為認定犯罪事實之
    證據，合先敘明。
  2.次按法院或檢察官得囑託醫院、學校或其他相當之機關、團
    體為鑑定，或審查他人之鑑定，並準用第203 條至第206 之
    1 之規定，刑事訴訟法第208 條第1 項亦定有明文。依此，
    檢察官對於偵查中之案件，認須實施鑑定者，固應就具體個
    案，選任鑑定人或囑託鑑定機關（團體）為之；但對於司法
    警察機關調查中之案件，或有量大或急迫之情形，為因應實
    務之現實需求，如檢察官針對該類案件之性質（例如：查扣
    之毒品必須檢驗其成份、對施用毒品之犯罪嫌疑人必須檢驗
    其體內有無毒品代謝反應、對於查扣之槍砲彈藥必須檢驗有
    無殺傷力、對違反野生動物保育法案件必須鑑定是否屬於保
    育類動物案件等），認為當然有鑑定之必要者，經參考法務
    部92年5 月20日法檢字第092080203 號函送之法務部「因應
    刑事訴訟法修正工作小組」研討之刑事訴訟法修正相關議題
    第21則之共識結論，以及臺灣高等法院於92年8 月1 日舉行
    之刑事訴訟法新制法律問題研討會第三則法律問題研討結果
    之多數說（載於司法院92年8 月印行「刑事訴訟法新制法律
    問題彙編」第15頁至第18頁），基於檢察一體原則，得由該
    管檢察長對於轄區內之案件，以事前概括選任鑑定人或囑託
    鑑定機關（團體）之方式，俾便轄區內之司法警察官、司法
    警察對於調查中之此類案件，得即時送請事前已選任之鑑定
    人或囑託之鑑定機關（團體）實施鑑定，該鑑定人或鑑定機
    關（團體）亦應視同受承辦檢察官所選任或囑託而執行鑑定
    業務，其等出具之書面鑑定報告應屬刑事訴訟法第206 條所
    定之傳聞例外，當具有證據能力（法務部92年9 月1 日法檢
    字第0920035083號函可供參照）。從而，本案由內政部警政
    署刑事警察局實施槍彈等之鑑定，而由該鑑定機關所出具之
    99年7 月29日刑鑑字第0990086516號鑑定書、99年7 月5 日
    刑鑑字第0990086502號鑑定書，即均具有證據能力而得為本
    案之證據。
  (二)供述證據：
  1.證人甲○○於警詢之證述：證明警方持搜索票於乙○○住處
    2 樓房間內，查獲本案扣案之槍彈等物之事實。（見99年偵
    字第3404號卷第12～14頁）
  (三)非供述證據：
  1.內政部警政署刑事警察局出具之99年7 月5 日刑鑑字第9900
    86502 號鑑定書1 份：證明送驗之疑似火藥1 包，經鑑定結
    果認含雙基發射火藥及煙火類火藥之事實。（見99年偵字第
    3404號卷第100 頁）
  2.內政部警政署刑事警察局出具之99年7 月29日刑鑑字第0990
    086516號鑑定書1 份：證明以下鑑定結果。（見99年偵字第
    3404號卷第101 ～115 頁）
  證明送鑑手槍共4 支、金屬槍身1 支，經鑑定結果如下：
  (甲)槍枝管制編號0000000000號，認係仿GLOCK 廠17型半自動手
    槍製造之槍枝，槍管內具阻鐵，無法發射彈丸，認不具殺傷
    力。
  (乙)槍枝管制編號0000000000號，認係改造手槍，由仿WALTHER
    廠PPK/S 型半自動手槍製造之槍枝，換裝土造金屬槍管而成
    ，擊發功能正常，可供擊發適用子彈使用，認具殺傷力。
  (丙)槍枝管制編號0000000000號，認係改造手槍，由仿WALTHER
    廠PPK/S 型半自動手槍製造之槍枝，換裝土造金屬槍管而成
    ，擊發功能正常，可供擊發適用子彈使用，認具殺傷力。
  (丁)槍枝管制編號0000000000號，認係改造手槍，由仿COLT廠半
    自動手槍製造之槍枝，換裝土造金屬槍管而成，擊發功能正
    常，可供擊發適用子彈使用，認具殺傷力。
  (戊)槍枝管制編號0000000000號，認係金屬槍身。
  證明送鑑子彈共40顆，經鑑定結果如下：
  (甲)其中17顆，認均係口徑5.56mm制式子彈，採樣6 顆試射，可
    擊發，認均具殺傷力。
  (乙)其中1 顆，認係口徑12GAUGE 之制式霰彈，經試射，可擊發
    ，認具殺傷力。
  (丙)其中11顆，認均係非制式子彈，由金屬彈殼組合直徑7.9 ±
    0.5 mm金屬彈頭而成，採樣4 顆試射，可擊發，認均具殺傷
    力。
  (丁)其中1 顆，認係非制式子彈，由金屬彈殼組合直徑9.0 mm金
    屬彈頭而成，經試射，可擊發，認具殺傷力。
  (戊)其中10顆，認均係非制式子彈，由金屬彈殼組合直徑8.0 ±
    0.5 mm鋼珠而成，採樣3 顆試射，無法擊發，認不具殺傷力
    。
  證明送鑑之其他道具子彈共25顆，經鑑定結果如下：
  (甲)其中24顆，認分係非制式金屬彈頭及非制式金屬彈殼等物。
  (乙)其中1 顆，認係非制式子彈，由金屬彈殼組合直徑9.0 mm金
    屬彈頭而成，經試射，無法擊發，認不具殺傷力。
  證明送鑑之其他底火7 盒，經鑑定結果認分係底火帽及底火
    片等物。
  證明送鑑之其他改造槍枝零件，經鑑定結果認係金屬擊錘、
    金屬抓子鉤、金屬扳機、金屬撞針、金屬棒狀物及金屬彈簧
    等物。
  證明送鑑之其他空彈匣2個，經鑑定結果認均係金屬彈匣。
  證明送鑑之其他改造槍管4支，經鑑定結果如下：
  (甲)其中2 支，認均係土造金屬槍管。
  (乙)其中1 支，認係土造金屬槍管半成品。
  (丙)其中1 支，認係金屬管。
  3.執行搜索之現場照片：證明查獲本案時之現場狀況。（見99
    年偵字第3404號卷第37～44頁）
  4.苗栗縣警察局刑警大隊扣押物品目錄表1 份、苗栗縣警察局
    扣押物品清單2 份、本院扣押物品清單：證明扣得口徑5.56
    mm制式子彈17顆（已採樣6 顆試射，餘11顆）、口徑12GAUG
    E 制式霰彈1 顆（已採樣試射擊發）、具有殺傷力之手槍3
    支（槍枝管制編號分別為0000000000號、0000000000號、00
    00000000號）、不具殺傷力之手槍1 支（槍枝管制編號0000
    000000號）、具有殺傷力直徑7.9 ±0.5 mm子彈11顆（已採
    樣4 顆試射，餘7 顆）及直徑9.0 mm子彈1 顆（已採樣試射
    擊發）、不具殺傷力之直徑8.0 ±0.5 mm子彈10顆（已採樣
    3 顆試射，餘7 顆）、金屬槍管2 支、金屬槍管半成品1 支
    、槍枝主要組成零件金屬槍身1 支（槍枝管制編號00000000
    00號）、道具子彈25顆、火藥1 包、底火7 盒、槍枝零件1
    批（含金屬擊錘、金屬抓子鉤、金屬扳機、金屬撞針、金屬
    棒狀物、金屬彈簧等物）、金屬彈匣2 個、金屬管1 支、砂
    輪機1 台、大型鑽台1 台、鉗子3 支、老虎鉗1 支、游標尺
    1 支、一字起子1 支、十字起子1 支、小鐵鎚1 支、通槍刷
    1 支、銑刀1 支、大挫刀2 支、小挫刀5 支、研磨工具1 組
    、槍套1 組、槍枝圖鑑1 批、槍枝分解圖1 張等物之事實。
    （見99年偵字第3404號卷第15～25頁、本院卷內）
  (四)綜上證據，核與被告於本院審理時自白之事實相符（見本院
    卷99年9 月7 日審判筆錄第6 頁），本件事證明確，被告上
    揭犯行，均洵堪認定，應予依法論罪科刑。
二、論罪科刑的理由：
  (一)被告成立之犯罪：
  1.罪名：
  事實一部分：
    核被告如事實一寄藏具有殺傷力之子彈之行為，係犯槍砲彈
    藥刀械管制條例第12條第4 項之非法寄藏子彈罪。
  事實二部分：
  (甲)被告於事實二編號1.中製造具有殺傷力之仿WALTHER 廠PPK/
    S 半自動手槍2 支（槍枝管制編號分別為0000000000號、00
    00000000號）、仿COLT廠半自動手槍1 支（槍枝管制編號00
    00000000號）之行為，均係分別犯槍砲彈藥刀械管制條例第
    8 條第1 項之非法製造可發射子彈具有殺傷力槍枝罪。
  (乙)被告於事實二編號2.中製造仿GLOCK 廠17型半自動手槍而不
    具殺傷力之槍枝1 支（槍枝管制編號0000000000號）之行為
    ，係犯槍砲彈藥刀械管制條例第8 條第5 項、第1 項之未經
    許可製造可發射子彈具有殺傷力之改造手槍未遂罪。
  (丙)被告於事實二編號3.中製造槍枝主要組成零件之金屬槍身1
    支（槍枝管制編號0000000000號）之行為，係犯槍砲彈藥刀
    械管制條例第13條第1 項之非法製造槍枝主要組成零件罪。
  (丁)被告於事實二編號4.及5.中製造具有殺傷力之直徑7.9±0.5
    mm子彈11顆、具有殺傷力之直徑9.0 mm子彈1 顆之行為，均
    係犯槍砲彈藥刀械管制條例第12條第1 項之未經許可製造具
    有殺傷力之子彈罪。
  (戊)被告於事實二編號6.中製造不具殺傷力之直徑8.0 ±0.5 mm
    子彈10顆之行為，係犯槍砲彈藥刀械管制條例第12條第5 項
    、第1 項之未經許可製造具有殺傷力子彈未遂罪。
  2.罪數：
    按未經許可製造槍、彈之製造行為，與其後之未經許可繼續
    持有該所製造槍、彈之持有行為，依其犯罪之性質，可認為
    未經許可製造槍、彈行為為高度行為，而未經許可繼續持有
    槍、彈行為為低度行為，其持有行為，應為製造行為所吸收
    ，應各僅論以未經許可製造槍、彈1 罪（最高法院90年度台
    上字第2579號判決亦同此見解）。本件被告於事實二中因製
    造可發射子彈具有殺傷力之改造手槍及具有殺傷力之子彈等
    物，嗣後分別持有之，其持有之低度行為，均為其製造之高
    度行為所吸收，不另論罪。又按非法製造槍砲彈藥刀械等違
    禁物，所侵害者為社會法益，若同時於密接時地，製造2 不
    相同種類之客體（如同時製造手槍及子彈），則為1 行為觸
    犯數罪名之想像上競合犯（最高法院82年度台上字第5303號
    判決亦同此見解），是本件並無事證足以認定被告係於不同
    時間、甚或不同地點分別製造事實二編號1.之具有殺傷力槍
    枝3 支、事實二編號2.之不具殺傷力槍枝1 支、事實二編號
    3.槍枝主要組成零件之金屬槍身1 支，及事實二編號4.及5.
    之製造具有殺傷力子彈共計12顆、事實二編號6.之不具殺傷
    力之子彈共計10顆等槍彈，是無法證明係於不同時、地，或
    相隔相當時日製造如上槍彈等物，故依照前開說明，僅能認
    定被告係於密切接近之時地實施，分別侵害同一法益，而僅
    能論以製造槍枝、子彈、槍枝主要組成零件之接續犯，並本
    於罪疑唯輕原則，僅能根據被告坦承之不利陳述，認定被告
    係於密接時點，於其住處車庫內製造事實二編號1.至6.所示
    之槍彈及槍枝零件，是被告應係以1 行為同時觸犯如事實二
    編號1.之製造具有殺傷力之槍枝罪、編號2.之製造具有殺傷
    力槍枝未遂罪、編號3.之製造槍枝主要組成零件罪、編號4.
    及5.之製造具有殺傷力之子彈罪、編號6.之製造具有殺傷力
    子彈未遂罪等罪名，依照前開說明，為想像競合犯，故就其
    所犯如事實二之各犯行，依刑法第55條規定僅從較重之未經
    許可，製造可發射子彈具有殺傷力之槍枝罪處斷為已足。又
    被告所犯事實一之非法寄藏具有殺傷力子彈罪與事實二之非
    法製造可發射子彈具有殺傷力之槍枝罪2 罪間，犯意個別、
    行為互殊、侵害之法益不同，應予分論併罰之。
  (二)量刑理由之說明：
    爰審酌被告前無任何因故意犯罪經判處有期徒刑以上刑之宣
    告之紀錄（此有臺灣高等法院被告前案紀錄表在卷可稽），
    足認其素行良好；復衡酌其無視法令禁制，而未經許可，製
    造具有殺傷力之槍枝、子彈、槍枝零件等物，且其所製造之
    槍彈、槍枝零件等數量均非少，對社會治安所潛藏之危險性
    甚高，可能致生之危害甚大，嚴重影響人民人身財產之安全
    ，衍生破壞社會秩序之憂慮；再參衡其犯罪之動機僅係好奇
    、未持其所製造之槍彈犯其他刑案、犯罪之目的、手段、生
    活狀況、智識程度為高中畢業，犯後坦承犯行而節省有限之
    司法資源，及公訴人請求量處適當刑度等一切情狀，爰就其
    所犯如事實一、二之犯行，分別量處如主文所示之刑，並就
    併科罰金刑部分諭知易服勞役之折算標準，同時依刑法第51
    條第1 項第5 款之規定就其所犯事實一及事實二2 罪，定如
    主文所示之應執行刑，並就應執行之罰金刑部分諭知易服勞
    役之折算標準，以資懲儆。
  (三)沒收部分：
  1.扣案之被告受友人委託寄藏之口徑5.56mm制式子彈17顆（已
    採樣6 顆試射，餘11顆）、口徑12GAUGE 制式霰彈1 顆（已
    採樣試射擊發），經鑑定結果認均具有殺傷力，已如前述。
    則上揭子彈原均應屬違禁物，而應依刑法第38條第1 項第1
    款之規定宣告沒收，惟其中口徑5.56mm制式子彈6 顆及口徑
    12GAUGE 制式霰彈1 顆，經採樣試射擊發後，均已喪失原有
    子彈之結構及效能，認不具殺傷力，而非屬違禁物爰不予宣
    告沒收，故僅就鑑定後所餘之口徑5.56mm制式子彈11顆，依
    刑法第38條第1 項第1 款之規定，於被告所犯事實一所示之
    非法寄藏子彈罪項下宣告沒收。
  2.扣案之被告所有而為其犯如事實二編號1.製造槍彈罪之槍枝
    3 支（槍枝管制編號分別為0000000000號、0000000000號、
    0000000000號）、事實二編號4.直徑7.9 ±0.5 mm子彈11顆
    （已採樣4 顆試射，餘7 顆）及事實二編號5.直徑9.0 mm子
    彈1 顆（已採樣試射擊發），經鑑定結果，上揭槍彈均具有
    殺傷力，已如前述。則上揭槍彈原均應屬違禁物，而應依刑
    法第38條第1 項第1 款之規定宣告沒收，然其中事實二編號
    4.之直徑7.9 ±0.5 mm子彈4顆及事實二編號5.之直徑9.0mm
    子彈1 顆，經採樣試射擊發後，均已喪失原有子彈之結構及
    效能，認不具殺傷力，而非屬違禁物，爰無從宣告沒收，故
    僅就上揭槍枝3 支（槍枝管制編號分別為0000000000號、00
    00000000號、0000000000號）及經鑑定後所餘之直徑7.9 ±
    0.5 mm子彈7 顆，於被告所犯事實二所示之罪項下沒收。
  3.又扣案之事實二編號2.之槍枝1 支（槍枝管制編號00000000
    00號）、事實二編號6.之直徑8.0 ±0.5 mm子彈10顆、金屬
    槍管3 支、金屬槍管半成品1 支、事實二編號3.之槍枝主要
    組成零件金屬槍身1 支（槍枝管制編號0000000000號），經
    鑑定結果均不具殺傷力，而非屬違禁物，然均屬被告犯非法
    製造槍彈罪所生之槍枝零件，爰均應依刑法第38條第1 項第
    3 款之規定於被告所犯事實二所示之罪項下沒收。
  4.又扣案之道具子彈25顆、火藥1 包、底火7 盒、改造槍枝零
    件1 批（含金屬擊錘、金屬抓子鉤、金屬扳機、金屬撞針、
    金屬棒狀物、金屬彈簧等物）、彈匣2 個、砂輪機1 台、大
    型鑽台1 台、鉗子3 支、老虎鉗1 支、游標尺1 支、一字起
    子1 支、十字起子1 支、小鐵鎚1 支、通槍刷1 支、銑刀1
    支、大挫刀2 支、小挫刀5 支、研磨工具1 組、槍套1 組、
    槍枝圖鑑1 批、槍枝分解圖1 張等物，均屬被告所有，而為
    其犯如事實二製造槍彈、槍枝零件所用之工具，爰均應依刑
    法第38條第1 項第2 款之規定宣告沒收。
三、適用之法律：
  (一)刑事訴訟法第299 條第1 項前段。
  (二)槍砲彈藥刀械管制條例第8 條第1 項、第12條第4 項。
  (三)刑法第11條前段、第42條第3 項前段、第55條、第38條、第
    51條第1 項第5 款。
本案經檢察官林俊杰到庭執行職務。
中    華    民    國    99    年    9     月    28    日
                  刑事第二庭  審判長法  官  楊清益
                                    法  官  魏宏安
                                    法  官  林靜雯
以上正本證明與原本無異。
如不服本判決應於收受判決後10日內向本院提出上訴書狀，並應
應敘述具體理由。其未敘述上訴理由者，應於上訴期間屆滿後20
日內向本院補提理由書( 均須按他造當事人之人數附繕本) 「切
勿逕送上級法院」。
                                    書記官  劉千瑄
中    華    民    國    99    年    9     月    28    日
附表一：事實二所示之罪項下應沒收之物
┌───┬─────────┬───┬────────┬─────────┐
│編號  │扣押物名稱        │數量  │沒收之法律依據  │備註              │
├───┼─────────┼───┼────────┼─────────┤
│1     │具有殺傷力之槍枝  │3支   │刑法第38條第1項 │槍枝管制編號分別為│
│      │                  │      │第1款           │0000000000號、1102│
│      │                  │      │                │037456號、00000000│
│      │                  │      │                │54號              │
├───┼─────────┼───┼────────┼─────────┤
│2     │具有殺傷力之直徑  │7顆   │刑法第38條第1項 │原扣案11顆，其中4 │
│      │7.9 ±0.5 mm子彈  │      │第1款           │顆經採樣試射擊發後│
│      │                  │      │                │，已不具子彈之效能│
│      │                  │      │                │及外型            │
├───┼─────────┼───┼────────┼─────────┤
│3     │不具殺傷力之槍枝  │1支   │刑法第38條第1項 │槍枝管制編號110203│
│      │                  │      │第3款           │7451號            │
│      │                  │      │                │                  │
├───┼─────────┼───┼────────┼─────────┤
│4     │不具殺傷力之直徑8.│10顆  │刑法第38條第1項 │雖採樣3顆試射，然 │
│      │0±0.5 mm子彈     │      │第3款           │未能擊發          │
├───┼─────────┼───┼────────┼─────────┤
│5     │金屬槍管          │3支   │刑法第38條第1項 │                  │
│      │                  │      │第3款           │                  │
├───┼─────────┼───┼────────┼─────────┤
│6     │金屬槍管半成品    │1支   │刑法第38條第1項 │                  │
│      │                  │      │第3款           │                  │
├───┼─────────┼───┼────────┼─────────┤
│7     │槍枝主要組成零件金│1支   │刑法第38條第1項 │槍枝管制編號110203│
│      │屬槍身            │      │第3款           │7455號            │
├───┼─────────┼───┼────────┼─────────┤
│8     │道具子彈          │25顆  │刑法第38條第1項 │                  │
│      │                  │      │第2款           │                  │
├───┼─────────┼───┼────────┼─────────┤
│9     │火藥              │1包   │刑法第38條第1項 │                  │
│      │                  │      │第2款           │                  │
├───┼─────────┼───┼────────┼─────────┤
│10    │底火              │7盒   │刑法第38條第1項 │                  │
│      │                  │      │第2款           │                  │
├───┼─────────┼───┼────────┼─────────┤
│11    │改造槍枝零件      │1批   │刑法第38條第1項 │含金屬擊錘、金屬抓│
│      │                  │      │第2款           │子鉤、金屬扳機、金│
│      │                  │      │                │屬撞針、金屬棒狀物│
│      │                  │      │                │、金屬彈簧等物    │
├───┼─────────┼───┼────────┼─────────┤
│12    │彈匣              │2個   │刑法第38條第1項 │                  │
│      │                  │      │第2款           │                  │
├───┼─────────┼───┼────────┼─────────┤
│13    │砂輪機            │1台   │刑法第38條第1項 │                  │
│      │                  │      │第2款           │                  │
├───┼─────────┼───┼────────┼─────────┤
│14    │大型鑽台          │1台   │刑法第38條第1項 │                  │
│      │                  │      │第2款           │                  │
├───┼─────────┼───┼────────┼─────────┤
│15    │鉗子              │3支   │刑法第38條第1項 │                  │
│      │                  │      │第2款           │                  │
├───┼─────────┼───┼────────┼─────────┤
│16    │老虎鉗            │1支   │刑法第38條第1項 │                  │
│      │                  │      │第2款           │                  │
├───┼─────────┼───┼────────┼─────────┤
│17    │游標尺            │1支   │刑法第38條第1項 │                  │
│      │                  │      │第2款           │                  │
├───┼─────────┼───┼────────┼─────────┤
│18    │一字起子          │1支   │刑法第38條第1項 │                  │
│      │                  │      │第2款           │                  │
├───┼─────────┼───┼────────┼─────────┤
│19    │十字起子          │1支   │刑法第38條第1項 │                  │
│      │                  │      │第2款           │                  │
├───┼─────────┼───┼────────┼─────────┤
│20    │小鐵鎚            │1支   │刑法第38條第1項 │                  │
│      │                  │      │第2款           │                  │
├───┼─────────┼───┼────────┼─────────┤
│21    │通槍刷            │1支   │刑法第38條第1項 │                  │
│      │                  │      │第2款           │                  │
├───┼─────────┼───┼────────┼─────────┤
│22    │銑刀              │1支   │刑法第38條第1項 │                  │
│      │                  │      │第2款           │                  │
├───┼─────────┼───┼────────┼─────────┤
│23    │大挫刀            │2支   │刑法第38條第1項 │                  │
│      │                  │      │第2款           │                  │
├───┼─────────┼───┼────────┼─────────┤
│24    │小挫刀            │5支   │刑法第38條第1項 │                  │
│      │                  │      │第2款           │                  │
├───┼─────────┼───┼────────┼─────────┤
│25    │研磨工具          │1組   │刑法第38條第1項 │                  │
│      │                  │      │第2款           │                  │
├───┼─────────┼───┼────────┼─────────┤
│26    │槍套              │1組   │刑法第38條第1項 │                  │
│      │                  │      │第2款           │                  │
├───┼─────────┼───┼────────┼─────────┤
│27    │槍枝圖鑑          │1批   │刑法第38條第1項 │                  │
│      │                  │      │第2款           │                  │
├───┼─────────┼───┼────────┼─────────┤
│28    │槍枝分解圖        │1張   │刑法第38條第1項 │                  │
│      │                  │      │第2款           │                  │
└───┴─────────┴───┴────────┴─────────┘
附錄本判決論罪科刑法條：
槍砲彈藥刀械管制條例第8 條：
未經許可，製造、販賣或運輸鋼筆槍、瓦斯槍、麻醉槍、獵槍、
空氣槍或第4 條第1 項第1 款所定其他可發射金屬或子彈具有殺
傷力之各式槍砲者，處無期徒刑或5 年以上有期徒刑，併科新臺
幣1 千萬元以下罰金。
未經許可，轉讓、出租或出借前項所列槍枝者，處5 年以上有期
徒刑，併科新臺幣1 千萬元以下罰金。
意圖供自己或他人犯罪之用，而犯前二項之罪者，處無期徒刑或
7 年以上有期徒刑，併科新臺幣 1 千萬元以下罰金。
未經許可，持有、寄藏或意圖販賣而陳列第1 項所列槍枝者，處
3 年以上10年以下有期徒刑，併科新臺幣700 萬元以下罰金。
第1 項至第3 項之未遂犯罰之。
槍砲彈藥刀械管制條例第12條：
未經許可，製造、販賣或運輸子彈者，處1 年以上7 年以下有期
徒刑，併科新台幣500 萬元以下罰金。
未經許可，轉讓、出租或出借子彈者，處6 月以上5 年以下有期
徒刑，併科新台幣300 萬元以下罰金。
意圖供自己或他人犯罪之用，而犯前二項之罪者，處3 年以上10
年以下有期徒刑，併科新台幣700 萬元以下罰金。
未經許可，持有、寄藏或意圖販賣而陳列子彈者，處5 年以下有
期徒刑，併科新台幣300 萬元以下罰金。
第1 項至第3 項之未遂犯罰之。

司法院資訊處製作；財團法人民間司法改革基金會備份。
